臺灣高雄地方法院刑事判決           100年度審易字第2505號
公  訴  人  臺灣高雄地方法院檢察署檢察官
被      告  陳登茂
上列被告因竊盜案件，經檢察官提起公訴（100 年度偵字第1857
9 號、第12915 號），被告於準備程序中就被訴事實為有罪之陳
述，經本院告知簡式審判程序之旨，並聽取被告與公訴人之意見
後，本院裁定進行簡式審判程序，判決如下：
    主  文
陳登茂共同犯攜帶兇器竊盜罪，累犯，處有期徒刑拾月；又犯竊
盜罪，累犯，處有期徒刑肆月。應執行有期徒刑壹年。
    事實及理由
一、犯罪事實：
    陳登茂前於民國97年間因竊盜案件，經本院分別以97年度審
    易字第1042號判決處有期徒刑8 月確定、97年度審易字第21
    58號判決處有期徒刑8 月確定，上開2 罪接續執行，於99年
    3 月15日縮刑期滿執行完畢。詎其仍不知悔改，分別為以下
    之犯行：
  (一)與周洪俊（由本院另行通緝，待其到案再行審結）共同意圖
    為自己不法所有並基於竊盜之犯意聯絡，於100 年3 月15日
    下午5 時30分許，同至高雄市○○區○○路177 巷3 號（即
    忠靈祠公園）內，由陳登茂持其所有客觀上足對人之生命、
    身體構成威脅之老虎鉗1 支，將孫禎德所管理忠靈祠內之電
    線剪斷，並與周洪俊共同竊取忠靈祠內之不鏽鋼開關盒5 個
    、燈座變開電器32個、燈座線路、避雷器接地線路1 個、燈
    座鋁片32個、監控線路等物，價值共計新臺幣（下同）25萬
    元，得手後由陳登茂持至不詳處所銷贓，所得贓款由其2 人
    朋分花用。嗣孫禎德發覺報警處理，因而循線查獲。
  (二)陳登茂意圖為自己不法之所有，基於竊盜之犯意，於100 年
    4 月3 日下午8 時46分許，在高雄市○○區○○街14號騎樓
    前，徒手竊取呂陳金鳳所有，置於重型機車上之手提袋1 個
    （內有現金2000元、國民身分證2 張、健保卡1 張、印章2
    枚、信用卡3 張、郵局金融卡1 張）等物，得手後用罄現金
    ，所餘提袋及袋內物品則棄置路旁，嗣呂陳金鳳發覺報警處
    理，因而循線查獲。
二、證據名稱：
    上開犯罪事實，有下列證據可資證明：
  (一)證人即告訴人孫禎德、呂陳金鳳於警詢時之陳述。
  (二)證人即同案被告周洪俊於警詢時之陳述。
  (三)忠靈祠失竊損失項目表1 張、監視錄影光碟1 片暨翻拍照片
    10張。
  (四)被告之自白。
三、應適用之法條：
  (一)按刑法第321 條第1 項第3 款之攜帶兇器竊盜罪，係以行為
    人攜帶兇器竊盜為其加重條件，此所謂兇器，其種類並無限
    制，凡客觀上足對人之生命、身體、安全構成威脅，具有危
    險性之兇器均屬之，且祇須行竊時攜帶此種具有危險性之兇
    器為已足，並不以攜帶之初有行兇之意圖為必要（最高法院
    79年臺上字第5253號判例意旨參照）。查本件被告就犯罪事
    實(一)部份犯行所使用之老虎鉗1 支，前端為鐵製品、可單手
    持握、長度約24公分等情，有本院100 年8 月18日準備程序
    筆錄可參，其既得以持之剪開燈座並剪斷變電器，足認該老
    虎鉗係屬質地堅硬之物，客觀上可對人之生命、身體、安全
    構成威脅，具有危險性，要屬刑法第321 條第1 項第3 款所
    定兇器無訛。
  (二)是核被告所為，就犯罪事實(一)部分，係犯刑法第321 條第1
    項第3 款之攜帶兇器竊盜罪；就犯罪事實(二)部分，係犯刑法
    第320 條第1 項普通竊盜罪。被告就犯罪事實(一)之犯行，與
    同案被告周洪俊有犯意聯絡及行為分擔，應論以共同正犯。
    被告所犯上揭2 罪間，犯意各別，行為互殊，應予分論併罰
    。被告有如犯罪事實欄所載徒刑之執行完畢，此有臺灣高等
    法院被告前案紀錄表在卷可佐，其於徒刑執行完畢5 年以內
    故意再犯本件有期徒刑以上之罪，均為累犯，應依法加重其
    刑。
四、科刑：
  (一)爰審酌被告正值青壯，有謀生能力，不思以正當方法獲取財
    物，僅為貪圖小利，任意竊取他人財物，法治觀念薄弱；所
    竊得財物非微，造成他人設備、財產受損嚴重，所為實不足
    取，且有詐欺、侵占及多次竊盜前科，目前尚在監執行，有
    被告院內裁判案件紀錄表及臺灣高等法院被告前案紀錄表各
    1 份附卷足參，足見其平日素行非佳，且難認有悔改之心；
    惟念及犯罪後尚知坦承犯行，並兼衡其品行、生活狀況、智
    識程度，與上開犯罪情節、所用手段、所竊之物價值輕重等
    一切情狀，分別量處如主文所示之刑，併定其應執行之刑，
    以資懲戒。
  (二)末查，另未扣案之老虎鉗1 支，雖為被告所有，且係供本件
    竊盜犯行所用之物，此經被告自承在卷，然未據扣案，為免
    日後執行困難，爰不予宣告沒收，附此敘明。
五、同案被告周洪俊部分待其到案後另行審結。
據上論斷，應依刑事訴訟法第273 條之1 第1 項、第284 條之1
、第299 條第1項前段，刑法第28條、第321 條第1 項第3 款、
第320 條第1 項、第47條第1 項、第51條第5 款，刑法施行法第
1 條之1 ，判決如主文。
本案經檢察官李怡增到庭執行職務。
中    華    民    國   100    年    8     月    31    日
                  刑事第十庭  法  官    呂明燕
以上正本證明與原本無異。
如不服本判決應於收受本判決後10日內向本院提出上訴書狀，並
應敘述具體理由，如未敘述上訴理由者，應於上訴期間屆滿後20
日內補提理由書狀於本院（均須按他造當事人之人數附繕本）「
切勿逕送上級法院」。
中    華    民    國   100    年    8     月    31    日
                              書記官    張琇晴
附錄本判決論罪科刑之法條：
中華民國刑法第320條
意圖為自己或第三人不法之所有，而竊取他人之動產者，為竊盜
罪，處5  年以下有期徒刑、拘役或 5 百元以下罰金。
意圖為自己或第三人不法之利益，而竊佔他人之不動產者，依前
項之規定處斷。
前二項之未遂犯罰之。
中華民國刑法第321條
犯竊盜罪而有左列情形之一者，處 6 月以上、 5 年以下有期徒
刑：
一、於夜間侵入住宅或有人居住之建築物、船艦或隱匿其內而犯
    之者。
二、毀越門扇、牆垣或其他安全設備而犯之者。
三、攜帶兇器而犯之者。
四、結夥三人以上而犯之者。
五、乘火災、水災或其他災害之際而犯之者。
六、在車站或埠頭而犯之者。
前項之未遂犯罰之。